Inventaris van de archieven van het Ministerie van Sociale Zaken: Afdeling Werkverschaffing en Steunverlening, Afdeling Werkverruiming; Rijksdienst voor de Werkverruiming, Afdeling Steunverlening, Afdeling Sociale Jeugdzorg, (1920) 1931-1945
Nationaal Archief, Den Haag
- ARCHIEF VAN DE DEPARTEMENTALE AFDELING WERKVERSCHAFFING EN STEUNVERLEENING 1931 - 1939, I.
  - ALGEMEEN, A
    - Agenda's, 1931 - 1933; 1-45
      - no.16031 - 17050. 1933, 43
      - no.17051 - 18010. 1933, 44
      - no.18011 - 19030. 1933, 45; 45 delen
    - Indices op de correspondentie., 1931 - 1932; 46-47; 2 delen
      - 1931, 46
      - 1932, 47
    - Klappers op de correspondentie., 1931 - 1932; 48-51; 4 delen
      - Diversen, 1931, 48
      - Diversen, 1932, 49
      - Gemeenten, 1931, 50
      - Gemeenten, 1932, 51
  - BIJZONDER, B
    - Organisme, I
      - Indeling van de inspecties van de Werkverschaffing, stencil., z.d; 52; 1 omslag
      - Stukken betreffende de benoeming van E.J. Buiskool tot Adjunct-Inspecteur voor de Steunverleening., 1932; 53; 1 omslag
      - Afschrift van een Koninklijk Besluit, houdende vaststelling van de bezoldiging van de tijdelijk hoofdcontroleur en van de tijdelijke controleurs voor de steunverleening., 31 januari 1935; 1140; 1 stuk
    - Taakuitoefening, II
      - Werkverschaffingspolitiek, 1
        - Circulaires van de Afdeling Werkverschaffing en Steunverleening van het Ministerie van Binnenlandsche Zaken en Landbouw en van Sociale Zaken., 1932-1938; 54-55; 2 omslagen
          - 1932 -1936 en zonder datum, 54
          - 1937-1939, 55
        - Brief aan de Voorzitter van de Eerste Kamer der Staten Generaal, houdende antwoord op de vragen van het Lid der Eerste Kamer De Savornin Lohman, minuut en copie., 23 oktober 1935; 56; 2 stukken
        - "De directe mogelijkheden der werkverschaffing bij de werkloosheidsbestrijding", door Ir. J.Th. Westhoff, Rijksinspecteur voor de Werkverschaffing te Zwolle, gedrukt., 1938; 57; 1 deel
        - Stukken betreffende toelichtingen van en commentaren op het rapport van Ir. J.Th. Westhoff, getiteld: "De directe mogelijkheden der werkverschaffing bij de werkloosheidsbestrijding", (Plan-Westhoff")., 1938 - 1939; 58; 1 omslag
        - Stukken betreffende werkverschaffingsmogelijkheden in verband met het "Plan Westhoff"., 1938 - 1939; 59; 1 omslag
        - Overzicht door Mr. D.J. Goiter van het verhaalsrecht wegens ontvangen steun c.q. werkverschaffingsloon, stencil., z.d; 60; 1 omslag
        - Stukken betreffende kennisname van en instemming met het door de Rijksinspecteur voor de Steunverleening gevoerde beleid bij arbeidsconflicten ontstaan in de Peizer- en Eeldermaden., 1932; 61; 1 omslag
        - Afschriften van brieven van de Nederlandsche Heidemaatschappij te Arnhem en de N.V. Grontmij te Zwolle inzake de werkwijze bij de aanbesteding van werken voor werkverschaffing., 29 juli 1936; 62; 2 stukken
      - Subsidiëring van werkverschaffingsprojekten, 2
        - Dossiers inzake subsidieverlening door het Ministerie aan gemeenten en andere openbare lichamen ten behoeve van de uitvoering van openbare werken als werkverschaffing in de provincie Friesland, 1936-1939; 63-88; 26 omslagen
          - verbetering van de Friese kanalen, 63
          - Waterschap "Eernewoude", 64
          - Achtkarspelen, 65
          - Ameland, 66
          - Baarderadeel, 67
          - Het Bildt, 68
          - Dantumadeel, 69
          - Dokkum, 70
          - Doniawerstal, 71
          - Haskerland, 72
          - Heerenveen, 73
          - Idaarderadeel, 74
          - Kollumerland, 75
          - Lemsterland, 76
          - Menaldumadeel, 77
          - Oostdongeradeel, 78
          - Ooststellingwerf, 79
          - Opsterland. (zie ook Smallingerland), 80
          - Smallingerland, 81
          - Sneek, 82
          - Tietjerksteradeel, 83
          - Utingeradeel, 84
          - Westdongeradeel, 85
          - Weststellingwerf, 86
          - Wonseradeel, 87
          - Wymbritseradeel, 88
        - Dossiers inzake subsidieverlening door het Ministerie aan gemeenten en andere openbare lichamen ten behoeve van de uitvoering van openbare werken als werkverschaffing in de provincie Groningen, 1936-1939; 89-120; 32 omslagen
          - Waterschap "Carel Coenraadpolder", 89
          - Verruiming van het Aduarderdiep, 90
          - Waterschap "Hunzingö, 91
          - Aduard, 92
          - Appingedam, 93
          - Bedum, 94
          - Delfzijl, 95
          - Ezinge, 96
          - Groningen, 97
          - Grijpskerk, 98
          - Hoogezand, 99
          - Kantens, 100
          - Marum, 101
          - Nieuwe Pekela, 102
          - Nieuwolda, 103
          - Midwolda, 104
          - Nieuweschans, 105
          - Noorddijk, 106
          - Oldehove, 107
          - Onstwedde, 108
          - Scheemda, 109
          - Slochteren, 110
          - Stedum, 111
          - Ten Boer, 112
          - Termunten, 113
          - Veendam, 114
          - Vlagtwedde, 115
          - Wedde, 116
          - Wildervank, 117
          - Winschoten, 118
          - 't Zandt, 119
          - Zuidbroek, 120
        - Dossiers inzake subsidieverlening door het Ministerie aan gemeenten en andere openbare lichamen ten behoeve van de uitvoering van openbare werken als werkverschaffing in de provincie Drenthe, 1936-1939; 121-130; 10 omslagen
          - Verruiming van de Hoogeveensche Vaart, 121
          - Waterschap "Peizer- en Eeidermaden", 122
          - Beilen, 123
          - Coevorden, 124
          - Emmen, 125
          - Gasselte, 126
          - Gieten, 127
          - Odoorn, 128
          - Roden, 129
          - Schoonebeek, 130
        - Dossiers inzake subsidieverlening door het Ministerie aan gemeenten en andere openbare lichamen ten behoeve van de uitvoering van openbare werken als werkverschaffing in de provincie Overijssel, 1936-1939; 131-154; 24 omslagen
          - N.V. Overijsselsche Kanalisatie Maatschappij, 131
          - Waterschap "De Schipbeek" te Markelo, 132
          - Waterschap "Radewijk en Baalder", 133
          - Avereest, 134
          - Dalfsen, 135
          - Denekamp, 136
          - Deventer, 137
          - Diepenveen, 138
          - Enschede, 139
          - Hardenberg (Stad-, Ambt-), 140
          - Heino, 141
          - Hellendoorn, 142
          - Hengelo (O), 143
          - Kampen, 144
          - Nieuwleusen, 145
          - Ootmarsum, 146
          - Rijssen, 147
          - Raalte, 148
          - Staphorst, 149
          - Steenwijk, 150
          - Vriezenveen, 151
          - Wierden, 152
          - Zwartsluis, 153
          - Zwolle, 154
        - Dossiers inzake subsidieverlening door het Ministerie aan gemeenten en andere openbare lichamen ten behoeve van de uitvoering van openbare werken als werkverschaffing in de provincie Gelderland, 1936-1939; 155-204; 50 omslagen
          - Polderdistrict "De Tielerwaard", 155
          - Kröller Muller Stichting, 156
          - Restauratie van de R.K. Kerk te Horssen, 157
          - Opheusdense Veer, 158
          - Polderdistrict Bommelerwaard boven den Meidijk te Zaltbommel, 159
          - Buitenpolder "s-Gravenweerd" te Lobith, 160
          - Aalten, 161
          - Ammerzoden, 162
          - Apeldoorn, 163
          - Appeltern, 164
          - Arnhem, 165
          - Barneveld, 166
          - Bergh, 167
          - Bergharen, 168
          - Brakel, 169
          - Buren, 170
          - Culemborg, 171
          - Doesburg, 172
          - Doornspijk, 173
          - Druten, 174
          - Echteld, 175
          - Ede, 176
          - Eibergen, 177
          - Elst, 178
          - Epe, 179
          - Ermelo, 180
          - Gameren, 181
          - Gendringen, 182
          - Groenlo, 183
          - Harderwijk, 184
          - Heerde, 185
          - Herwen en Aerdt, 186
          - Herwijnen, 187
          - Kesteren, 188
          - Lichtenvoorde, 189
          - Lienden, 190
          - Millingen, 191
          - Neede, 192
          - Nijkerk, 193
          - Rheden, 194
          - Tiel, 195
          - Valburg, 196
          - Varik, 197
          - Wageningen, 198
          - Wehl, 199
          - Westervoort, 200
          - Winterswijk, 201
          - Wisch, 202
          - Wijchen, 203
          - Zaltbommel, 204
        - Dossiers inzake subsidieverlening door het Ministerie aan gemeenten en andere openbare lichamen ten behoeve van de uitvoering van openbare werken als werkverschaffing in de provincie Utrecht, 1936-1939; 205-213; 9 omslagen
          - Amerongen, 205
          - Amersfoort, 206
          - Jaarsveld, 207
          - Maartensdijk, 208
          - Rhenen, 209
          - Utrecht, 210
          - Vleuten, 211
          - IJsselstein, 212
          - Zeist, 213
        - Dossiers inzake subsidieverlening door het Ministerie aan gemeenten en andere openbare lichamen ten behoeve van de uitvoering van openbare werken als werkverschaffing in de provincie Noord-Holland, 1936-1939; 214-262; 49 omslagen
          - Waterschap "De Noordeindermeer" te Groot-Schermer, 214
          - Aalsmeer, 215
          - Akersloot, 216
          - Amsterdam, 217
          - Bergen, 218
          - Bovenkarspel, 219
          - Broek op Langendijk, 220
          - Bussum, 221
          - Castricum, 222
          - Diemen, 223
          - Edam, 224
          - Egmond aan Zee, 225
          - Enkhuizen, 226
          - Graft, 227
          - Grootebroek, 228
          - Haarlem, 229
          - Haarlemmermeer, 230
          - Harenkarspel, 231
          - Heemskerk, 232
          - Heerhugowaard, 233
          - Heiloo, 234
          - Den Helder, 235
          - Hilversum, 236
          - Hoogkarspel, 237
          - Hoorn, 238
          - Huizen, 239
          - Ilpendam, 240
          - Landsmeer, 241
          - Laren (N.H.), 242
          - Limmen (N.H.), 243
          - Middelie, 244
          - Monnickendam, 245
          - Nieuwe Niedorp, 246
          - Oostzaan, 247
          - Oudkarspel, 248
          - Purmerend, 249
          - Schagen, 250
          - Sint Pancras, 251
          - Uitgeest, 252
          - Ursem, 253
          - Velsen, 254
          - Weesp, 255
          - Wervershoof, 256
          - Wieringen, 257
          - Wieringerwaard, 258
          - Winkel, 259
          - Wormer, 260
          - Zandvoort, 261
          - Zijpe, 262
        - Dossiers inzake subsidieverlening door het Ministerie aan gemeenten en andere openbare lichamen ten behoeve van de uitvoering van openbare werken als werkverschaffing in de provincie Zuid-Holland, 1936-1939; 263-324; 62 omslagen
          - Hoogheemraadschap de Alblasserwaard met Arkel beneden de Zouwe, 263
          - Hoogheemraadschap "de Vijfheerenlanden" te Vianen, 264
          - Waterschap "De Oude Polders", loozende op de haven van Middelharnis, 265
          - Noordpolder - Numansdorp, 266
          - Stichting "Goeree en Overflakkeë, 267
          - Werkverschaffingsbestek 3 Provinciale Weg Krimpen a/d IJssel - Schoonhoven; "de Drinkwaterleiding de Alblasserwaard en de Vijfheerenlanden", 268
          - Alblasserdam, 269
          - Alphen a/d Rijn, 270
          - Ameide, 271
          - Asperen, 272
          - Berkel en Rodenrijs, 273
          - Oud-Beijerland, 274
          - Capelle aan den Ussel, 275
          - Delft, 276
          - Dordrecht, 277
          - Gorinchem, 278
          - Gouda, 279
          - 's-Gravenhage, 280
          - Groot-Ammers, 281
          - Hardinxveld, 282
          - Heerjansdam, 283
          - Hendrik-ldo-Ambacht, 284
          - Hillegersberg, 285
          - Hillegom, 286
          - Katwijk, 287
          - Krimpen a/d Lek, 288
          - Krimpen a/d Ussel, 289
          - Leerdam, 290
          - Leiden, 291
          - Leiderdorp, 292
          - Leidschendam, 293
          - Lekkerkerk, 294
          - Middelharnis, 295
          - Nieuwenhoorn, 296
          - Noordwijk, 297
          - Nootdorp, 298
          - Numansdorp, 299
          - Oostvoorne, 300
          - Oudewater, 301
          - Overschie, 302
          - Papendrecht, 303
          - Puttershoek, 304
          - Reeuwijk, 305
          - Ridderkerk, 306
          - Rotterdam, 307
          - Rijswijk (Z.H.), 308
          - Sassenheim, 309
          - Schiebroek, 310
          - Schiedam, 311
          - Sliedrecht, 312
          - Stompwijk, 313
          - Ter Aar, 314
          - Nieuwe Tonge, 315
          - Vianen, 316
          - Vlaardingerambacht, 317
          - Voorburg, 318
          - Wateringen, 319
          - Woubrugge, 320
          - Usselmonde, 321
          - Zevenhoven, 322
          - Zoeterwoude, 323
          - Zwijndrecht, 324
        - Dossiers inzake subsidieverlening door het Ministerie aan gemeenten en andere openbare lichamen ten behoeve van de uitvoering van openbare werken als werkverschaffing in de provincie Zeeland, 1936-1939; 325-340; 16 omslagen
          - Arnemuiden, 325
          - Biervliet, 326
          - Breskens, 327
          - Ellewoutsdijk, 328
          - Goes, 329
          - 's Heerenhoek, 330
          - lerseke, 331
          - Koudekerke (Z), 332
          - Middelburg, 333
          - Nieuw- en St. Joosland, 334
          - Sas van Gent, 335
          - St. Annaland, 336
          - Vlissingen, 337
          - Oud-Vossemeer, 338
          - Westdorpe, 339
          - Westkapelle, 340
        - Dossiers inzake subsidieverlening door het Ministerie aan gemeenten en andere openbare lichamen ten behoeve van de uitvoering van openbare werken als werkverschaffing in de provincie Noord-Brabant, 1936-1939; 341-387; 47 omslagen
          - Waterschap "de Maaskant" te Ravenstein, 341
          - Heemraadschap van den Roosendaalschen en Steenbergschen Vliet, 342
          - Andel, 343
          - Asten, 344
          - Beek en Donk, 345
          - Bergen op Zoom, 346
          - Berchem, 347
          - Beugen, 348
          - Boxtel, 349
          - Breda, 350
          - Cuyk en St. Agatha, 351
          - Dinther, 352
          - Drunen, 353
          - Dussen, 354
          - Eersel, 355
          - Eindhoven, 356
          - Empel en Meerwijk, 357
          - Geldrop, 358
          - Gilze-Rijen, 359
          - Grave, 360
          - Halsteren, 361
          - Heesch, 362
          - Heeswijk, 363
          - Heusden, 364
          - Hoeven, 365
          - Loon op Zand, 366
          - Mill en Sint Hubert, 367
          - Nistelrode, 368
          - Nuland, 369
          - Nuenen, 370
          - Oeffelt, 371
          - Oisterwijk, 372
          - Oss, 373
          - Ossendrecht, 374
          - Oud-Gastel, 375
          - Roosendaal en Nispen, 376
          - Rosmalen, 377
          - Sambeek, 378
          - Schayk, 379
          - Sprang-Capelle, 380
          - Steenbergen, 381
          - Udenhout, 382
          - Valkenswaard, 383
          - Veghel, 384
          - Vught, 385
          - Waalre, 386
          - Zevenbergen, 387
        - Dossiers inzake subsidieverlening door het Ministerie aan gemeenten en andere openbare lichamen ten behoeve van de uitvoering van openbare werken als werkverschaffing in de provincie Limburg, 1936-1939; 388-415; 28 omslagen
          - Rijksweg Beek - Heerlen, 388
          - Amstenrade, 389
          - Beek (L), 390
          - Beesel, 391
          - Bocholtz, 392
          - Brunssum, 393
          - Eygelshoven, 394
          - Heerlen, 395
          - Heumen, 396
          - Hoensbroek, 397
          - Kerkrade, 398
          - Klimmen, 399
          - Maasniel, 400
          - Maastricht, 401
          - Montfort (L), 402
          - Munstergeleen, 403
          - Nieuwenhagen, 404
          - Nuth, 405
          - Roermond, 406
          - Schaesberg, 407
          - Schinnen, 408
          - Simpelveld, 409
          - Sittard, 410
          - Tegelen, 411
          - Vaals, 412
          - Venlo, 413
          - Weert, 414
          - Wittem, 415
      - Subsidiëring van ontginningsmaatschappijen, 3
        - Minute van een brief aan de diverse ontginningsmaatschappijen inzake reorganisatie ten aanzien van de positie van de maatschappijen, waarbij alle aan de maatschappijen toebehorende gronden en bezittingen in eigendom aan het Rijk worden overgedragen., 6 november 1936; 1141; 1 stuk
        - Acte van oprichting en statuten van de N.V. Ontginningsmaatschappij "De Vereenigde Groninger Gemeenten" te Ter Apel en acte van eigendomsoverdracht van roerend en onroerend goed van de N.V., alsmede contract tussen de Staat der Nederlanden en de N.V. betreffende de financiering van de N.V, afschriften., 1938; 416; 1 omslag
        - Overeenkomsten inzake ontginnings- en grondverbeteringswerken met de N.V. Ontginningsmaatschappij "De Drie Provinciën" te Drachten, alsmede betreffende de financiering ervan., 1937; 417; 1 omslag
        - Stukken betreffende de stichting van de N.V. Ontginningsmaatschappij "Overijssel" te Zwolle en betreffende de financiering., 1937; 418; 1 omslag
        - Rapporten betreffende de Ontginningsmaatschappij "Vollenhove" te Stad-Vollenhove door Ir. F.P. Mesu, Lid van de Directie van de Wieringermeerpolder., 1934 en 1935; 419; 2 delen
        - Contract tussen de Staat der Nederlanden en de N.V. Ontginningsmaatschappij "Land van Vollenhove" te Stad-Vollenhove betreffende de nieuwe financiering, afschrift., 7 - 12 augustus 1937; 420; 1 stuk
        - Algemeen plan voor de verbetering van de uitgeveende gronden in het land van Vollenhove., 1943; 421; 1 omslag
          De kaarten nrs. 1, 3 en 21 ontbreken.
        - Contract tussen de Staat der Nederlanden en de N.V. Ontginningsmaatschappij "Het Lantschap Drenthe" te Assen betreffende de financiering van deze N.V., afschrift., 7-11 augustus 1937; 422; 1 stuk
      - Subsidiëring van de Centrale Vereeniging voor den Opbouw van Drenthe, 4
        - Stukken betreffende de verlening van subsidie aan het Tuinbouwvoorbeeldbedrijf "Opbouw" te Nieuw-Amsterdam, de overname van dit bedrijf door de Veilingsvereeniging "Spes Nostra" te NieuwAmsterdam en de overname door de N.V. Ontginningsmaatschappij "Het Lantschap Drenthë., 1930- 1933; 423; 1 omslag
        - Stukken betreffende de overname van de subsidiëring van de Lagere Tuinbouwschool te Nieuw-Amsterdam door het Departement van Economische Zaken., 1934; 424; 1 omslag
        - Begrotingen van de Centrale Vereeniging voor den Opbouw van Drenthe voor, 1931, 1932 en 1935; 425; 1 omslag
        - Rekening en Verantwoording door de Centrale Vereeniging over de jaren, 1935 en 1937; 426; 1 omslag
        - Stukken betreffende de vaststelling van de Rijksbijdrage voor, 1935 en 1936, 1935- 1936; 427; 1 omslag
        - Stukken betreffende de bouw en de exploitatie van een ontspanningslokaal in Witteveen ten behoeve van de aldaar tewerkgestelde stadsarbeiders., 1931; 428; 1 omslag
        - Stukken betreffende de afwijzing van een verzoek om de kosten van meststoffen onder de lopende uitgaven van 1931 te rekenen in plaats van onder de rekening van 1932., 429; 1 omslag
        - Nota-wisseling betreffende de vraag aan welke afdeling de subsidiëring van de Centrale Vereeniging voor den Opbouw van Drenthe moet worden toevertrouwd., 1933; 430; 1 omslag
        - Maandverslagen van de werkzaamheden van het Bureau voor Jeugdzorg en Maatschappelijk Werk in Drenthe., 1934; 431; 1 omslag
        - Stukken betreffende het uitoefenen van toezicht op het buurthuiswerk en de subsidiëring van het bewaarschoolonderwijs., 1934 -1935; 432; 1 omslag
        - Stukken betreffende een verzoek om inlichtingen van de Minister van Sociale Zaken inzake enkele posten van de declaratie over het jaar, 1935, 1935-1936; 433; 1 omslag
        - Stukken betreffende de verlening van voorschotten op het subsidie voor 1936, alsmede voor het subsidie voor 1937., 1936 -1937; 434; 1 omslag
        - Stukken betreffende een plan om het apparaat van de Centrale Vereeniging voor den Opbouw van Drenthe bij mobilisatie dienstbaar te maken., 1939; 435; 1 omslag
        - Invulformulieren inzake een onderzoek naar de woningtoestanden in de Provincie Drenthe., z.j; 436; 1 omslag
      - Subsidiëring van de Landeiijke Commissie ter bestrijding der gevolgen van de jeugdwerkloosheid, 5
        - Begrotingen van het Nederlandsch Jeugdleiders-lnstituut voor de jaren 1932 en 1933, stencil., 437; 1 omslag
        - Bijlagen bij het verslag van de vergadering van vertegenwoordigers van de gezamenlijke Nederlandsche Jeugdvereenigingen, gehouden op 27 januari 1932 te Utrecht, 438; 1 omslag
          Het verslag ontbreekt.
        - Artikel: "De Jeugd in Nood", door Drs. H.L.F.J. Deelen, Secretaris van de Landelijke Commissie, verschenen in het Tijdschrift van den Nederlandschen Werkloosheidsraad, gedrukt., 1932; 439; 1 stuk
        - Overzicht van de wensen van de Landelijke Commissie ten opzichte van de subsidiëring door het Rijk., (ca. 1932); 440; 1 omslag
        - Ingekomen brief van de Landelijke Commissie houdende verslag van de bijeenkomst op 5 juli 1932 te Utrecht., 441; 1 omslag
        - Verslag van de openbare vergadering van de Landelijke Commissie gehouden op 30 januari 1933, verschenen in het tijdschrift "De Jeugdleider", Berichtenblad van het Nederlandsch Jeugdleidersinstituut, 6e jg, no. 2, februari., 442; 1 omslag
        - Brief aan de landelijke Commissie inzake subsidieverlening voor het jaar 1933, minuut., 23 februari 1933; 443; 1 stuk
        - Brief aan de Landelijke Commissie houdende toezending van het rapport over de werkzaamheden van het Comité tot Ontwikkeling en Ontspanning van Werkloozen, gedurende het tijdvak maart 1931 tot augustus 1932, minuut met bijlage, 20 maart 1933; 444; 1 omslag
        - Correspondentie met Ir. J.Th. Westhoff, Rijksinspecteur voor de Werkverschaffing voor Overijssel en Gelderland, houdende goedkeuring om gevolg te geven aan een uitnodiging om zitting te nemen in een provinciale commissie van de Landelijke Commissie., 1933; 445; 2 stukken
        - Correspondentie met het Nationaal Crisis Comité inzake de verlening van subsidie door het Comité aan de Landelijke Commissie ten behoeve van het kampwerk voor het jaar 1933., 446; 1 omslag
        - Rapport van de Landelijke Commissie inzake de mogelijkheden van ontwikkelingsarbeid voor jeugdige werklozen in 1934, aangeboden aan de Minister van Sociale Zaken, met geleidebrief., 28 november 1933; 447; 1 omslag
        - Correspondentie met het Nationaal Crisis Comité inzake de verlening van subsidie door het Comité aan de Landelijke Commissie voor het jaar 1934 ten behoeve van het kampwerk., 448; 1 omslag
        - Stukken betreffende de verlening van een extra subsidie voor het jaar 1933., 1934; 449; 1 omslag
        - Stukken betreffende de verlening van een eerste Rijksbijdrage van de verleende subsidie voor het jaar 1934., 450; 1 omslag
        - Concept van een circulaire van de Centrale Jeugdraad aan de Commissarissen van de Koningin in de Provincies inzake de organisatie van een collecte door de werkende jeugd ten bate van de werkloze jeugd., 6 juni 1934; 451; 1 stuk
        - Brief van de Secretaris aan de leden van de Landelijke Commissie inzake de bespreking van de verschillende mogelijkheden ter bestrijding van de werkloosheid onder de jeugd, 18 juni 1934; 452; stuk
        - Brief aan de Landelijke Commissie inzake aanvragen van gemeentebesturen om steun voor ontwikkelingswerk voor jeugdige werklozen, minuut., 6 juli 1934; 453; 1 stuk
        - Artikel: "Arbeid voor werklooze jeugd", verschenen in het tijdschrift "De Jeugdleider", Berichtenblad van het Nederlandsch Jeugdleidersinstituut, 7e jg. no. 7 van juli 1934, gedrukt., 454; 1 omslag
        - Brief aan de Landelijke Commissie inzake de benoeming van controleurs voor het ontwikkelingswerk voor jeugdige werklozen., 21 augustus 1934; 455; 1 stuk